最高法院刑事判決　　　　　　　　　　111年度台上字第518號
上　訴　人　臺灣高等檢察署檢察官丁俊成
被　　　告　林易正


上列上訴人因被告妨害性自主案件，不服臺灣高等法院中華民國
110年9月14日第二審判決（110年度侵上訴字第162號，起訴案號
：臺灣桃園地方檢察署109 年度偵字第13694、13716號），提起
上訴，本院判決如下：
    主  文
上訴駁回。
    理  由
一、按刑事訴訟法第377 條規定，上訴於第三審法院，非以判決
    違背法令為理由，不得為之。是提起第三審上訴，應以原判
    決違背法令為理由，係屬法定要件。如果上訴理由書狀並未
    依據卷內訴訟資料，具體指摘原判決不適用何種法則或如何
    適用不當，或所指摘原判決違法情事，顯與法律規定得為第
    三審上訴理由之違法情形，不相適合時，均應認其上訴為違
    背法律上之程式，予以駁回。
二、本件原審審理結果，認為被告林易正有如原判決犯罪事實欄
    所載妨害性自主各犯行明確，因而撤銷第一審之科刑判決，
    經變更檢察官所引起訴法條，改判論處被告犯如原判決附表
    編號（下稱編號）1、2、4、6所示對未滿14歲女子強制猥褻
    共4罪刑、及編號3、5所載成年人故意對少年犯強制猥褻共2
    罪刑，已載敘其調查、取捨證據之結果及憑以認定犯罪事實
    之心證理由。
三、法院對於符合緩刑要件之刑事被告，認為以暫不執行刑罰為
    適當者，得宣告緩刑，為刑法第74條所明定；至於暫不執行
    刑罰之是否適當，應由法院就被告之性格、犯罪狀況、有無
    再犯之虞及能否由於刑罰之宣告而策其自新等一切情形，予
    以審酌裁量，此係事實審法院有權斟酌決定之事項。原判決
    已載敘被告前未曾受有期徒刑以上刑之宣告，已與被害人 C
    女、D 女（人別資料均詳卷）達成調解，復於案發後至身心
    科診所就醫長達約半年，堪認其因一時失慮，偶罹刑典，事
    後已坦承犯行，應具悔意，經此刑之宣告後，當知警惕而無
    再犯之虞，因認暫不執行其刑為當，予以宣告緩刑5 年，並
    諭知於緩刑期間內付保護管束，且應於緩刑期間向指定之政
    府機關、政府機構、行政法人、社區或其他符合公益目的之
    機構或團體提供120 小時之義務勞務，客觀上並未逾越法定
    刑度，亦與罪刑相當原則、刑法第74條宣告緩刑規定無悖，
    難認有逾越法律所規定之範圍，或濫用其裁量權限之違法情
    形。至被告自民國109年3月27日起至110年8月28日至正文身
    心診所就診，並進行多次心理諮商會談，目前精神狀態已經
    較為穩定，有診斷證明書影本附卷可稽，尚難以被告於原審
    110年8月17日審理時供陳目前未就醫，或擷取辯護人所為被
    告身心狀況不好之片斷陳述，遽指其有再犯之虞。檢察官上
    訴意旨，指摘原判決緩刑宣告不當，無非係對原審前述裁量
    權之適法行使，任意指摘，並非合法之上訴第三審理由。
四、依上所述，本件上訴違背法律上之程式，應予駁回。 
據上論結，應依刑事訴訟法第395條前段，判決如主文。
中    華    民    國   111    年    3     月    9     日
                  刑事第六庭審判長法  官  許  錦  印  
                                  法  官  何  信  慶  
                                  法  官  朱  瑞  娟  
                                  法  官  劉  興  浪  
                                  法  官  高  玉  舜  
本件正本證明與原本無異
                                  書記官
中    華    民    國   111    年    3     月    15    日